apertium-tam.tam.lexc
! Morphological Transducer for Tamil

Multichar_Symbols

! Part of speech categories ! சொல்லிலக்கணக் கூறுகள்
%<n%>           ! Noun                        | பெயர்ச்சொல்
%<vblex%>       ! Standard Verb/ Lexical Verb | வினைச்சொல்
%<adj%>         ! Adjective                   | அடைமொழி
%<adv%>         ! Adverb                      | வினையடை
%<num%>         ! Numeral                     | எண்
%<post%>        ! Postposition                | விகுதி
%<det%>         ! Determiner                  ! துணிகாரணி

! Cases ! வேற்றுமை
%<nom%>         ! Nominative                  ! முதல் வேற்றுமை/ எழுவாய் வேற்றுமை
%<acc%>         ! Accusative                  ! இரண்டாம் வேற்றுமை
%<dat%>         ! Dative                      ! நான்காம் வேற்றுமை
%<soc%>         ! Sociative                   ! மூன்றாம் வேற்றுமை-கருத்தா பொருள்
%<gen%>         ! Genitive                    ! ஐந்தாம் வேற்றுமை
%<ins%>         ! Instrumental                ! மூன்றாம் வேற்றுமை-கருவிப் பொருள்
%<loc%>         ! Locative                    ! ஏழாம் வேற்றுமை/ கண் வேற்றுமை
%<voc%>         ! Vocative                    ! எட்டாம் வேற்றுமை/ விளி வேற்றுமை

! Number morphology ! எண்ணிக்கை
%<pl%>          ! Plural                      ! ஒருமை
%<sg%>          ! Singular                    ! பன்மை

! Gender ! பாலினம்
%<m%>           ! Masculine                   ! ஆண்பால்
%<f%>           ! Feminine                    ! பெண்பால்
%<mf%>          ! Masculine/ Feminie          ! ஆண்பால்/ பெண்பால்

! Tense ! காலம்
%<pres%>        ! Present tense               ! நிகழ்காலம்
%<past%>        ! Past tense                  ! இறந்தகாலம்
%<fut%>         ! Future tense                ! எதிர்காலம்

! Pronoun types ! பிரதிபெயர்
%<pers%>        ! Personal                    ! தனிப்பட்ட பிரதிபெயர்
%<itg%>         ! Interrogative               ! கேள்விக்குரிய பிரதிபெயர்
%<dem%>         ! Demonstrative               ! சுட்டுப் பெயர்
%<ind%>         ! Indefinite                  ! காலவரையற்ற பிரதிபெயர்

! Person ! இடம்
%<p1%>          ! First person                ! தன்மை
%<p2%>          ! Second person               ! முன்னிலை
%<p3%>          ! Third person                ! படர்க்கை

! Punctuations ! நிறுத்தற்குறிகள்
%<pquot%>       ! Quote marker                ! மேற்கோள் குறி
%<sent%>        ! Sentence boundary           ! வசன எல்லை
%<cm%>          ! Comma                       ! காற்புள்ளி
%<lpar%>        ! Left parenthesis            ! இடது அடைப்புக்குறி
%<rpar%>        ! Right parenthesis           ! வலது அடைப்புக்குறி

! Other symbols ! வேறு குறிகள்
%{X%}           ! Infix Consonant             ! மெய்யெழுத்து இடைவைப்பு
%>              ! Morpheme boundary           ! உருபன் எல்லை
%»              ! Clitic boundary             ! இடைச்சொல் எல்லை

!!!!!!!!!!!!!!!!!!!!!!!!!!!!!!!!!!!!!!!!!!!!!!!!!!!!!!!!!!!!!!!!!!!!!!!!!!!!!!!
!!!                       M O R P H O T A C T I C S                         !!!
!!!!!!!!!!!!!!!!!!!!!!!!!!!!!!!!!!!!!!!!!!!!!!!!!!!!!!!!!!!!!!!!!!!!!!!!!!!!!!!

LEXICON Root

Pronouns ;
NounStems ;
Numerals ;
Postpositions ;
Adjectives ;
Adverbs ;
Verbs ;
Punctuations ;
Determiners ;

LEXICON Noun

%<n%>%<sg%>: # ;
%<n%>%<sg%>%<nom%>: # ;
%<n%>%<sg%>%<acc%>: NounAcc ;
%<n%>%<sg%>%<ins%>: NounIns ;
%<n%>%<sg%>%<soc%>: NounSoc ;
%<n%>%<sg%>%<dat%>: NounDat ;
%<n%>%<sg%>%<gen%>: NounGen ;
%<n%>%<sg%>%<loc%>: NounLoc ;
%<n%>%<sg%>: NounPost ;

! Plural
%<n%>%<pl%>:%>%{X%}கள் # ;
%<n%>%<pl%>%<nom%>:%>%{X%}கள் # ;
%<n%>%<pl%>%<acc%>:%>%{X%}கள் NounAcc ;
%<n%>%<pl%>%<ins%>:%>%{X%}கள் NounIns ;
%<n%>%<pl%>%<soc%>:%>%{X%}கள் NounSoc ;
%<n%>%<pl%>%<dat%>:%>%{X%}கள் NounDat ;
%<n%>%<pl%>%<gen%>:%>%{X%}கள் NounGen ;
%<n%>%<pl%>%<loc%>:%>%{X%}கள் NounLoc ;
%<n%>%<pl%>:%>%{X%}கள் NounPost ;
%<n%>%<pl%>:%>%{X%}கள் NounPlPost ;

LEXICON Num

%<num%>: # ;

LEXICON NounAcc
%+ஐ%<post%>:%{X%}%»ஐ # ;  ! "ai" ! ""

LEXICON NounIns
%+ஆல்%<post%>:%{X%}%»ஆல் # ;  ! "aal" ! "by"
%+கொண்டு%<post%>:கொண்டு # ;  ! "kondu" ! "by"

LEXICON NounSoc
%+உடன்%<post%>:%{X%}%»உடன் # ;  ! "udan" ! "with"
%+ஒடு%<post%>:%{X%}%»ஒடு # ; ! "odu" ! "with"
%+ஓடு%<post%>:%{X%}%»ஓடு # ; ! "oodu" ! "with"

LEXICON NounDat
%+உக்கு%<post%>:%{X%}%»உக்கு # ;  ! "ukku" ! "to"
%+உக்காக%<post%>:%{X%}%»உக்காக # ;  ! "ukkaaka" ! "to"

LEXICON NounGen
%+அது%<post%>:%{X%}%»அது # ;  ! "athu" ! "'s'"
%+இன்%<post%>:%{X%}%»இன் # ;  ! "in" ! "of"
%+இனுடைய%<post%>:%{X%}%»இனுடைய # ;  ! "inudaiya" ! "of"
%+உடைய%<post%>:%{X%}%»உடைய # ;  ! "udaiya" ! "of"

LEXICON NounLoc
%+இல்%<post%>:%{X%}%»இல் # ;  ! "il" ! "at, in"
%+இடம்%<post%>:%{X%}%»இடம் # ;  ! "idam" ! "at, in"
%+கண்%<post%>:கண் # ;  ! "kan" ! "at, in"


LEXICON NounPost

! NonSeparable
%<post%>:%{X%}%»இன்றி # ;  ! "inri" ! "without"

! Separable
%<post%>:%{X%}%»அடியில் # ;  ! "adiyil" ! "beneath, under"
%<post%>:%{X%}%»அருகில் # ;  ! "arukil" ! "at, by, close to, near to, near"
%<post%>:%{X%}%»அருகே # ;  ! "aruke" ! "in"
%<post%>:%{X%}%»இலிருந்து # ;  ! "ilirundhu" ! "from"
%<post%>:%{X%}%»உள்ளே # ;  ! "ulle" ! "in, inside of, inside, within, nto"


LEXICON NounPlPost

%<post%>:%{X%}%»இடையில் # ;  ! "idaiyil" ! "among"
%<post%>:%{X%}%»இடையே # ;  ! "idaiye" ! "between"


LEXICON Post

%<post%>: # ;

LEXICON Adj

%<adj%>: # ;

LEXICON Adv

%<adv%>: # ;

LEXICON PronPersNaan

%<prn%>%<pers%>%<p3%>%<m%>%<sg%>: # ;
%<prn%>%<pers%>%<p3%>%<m%>%<sg%>%<nom%>: # ;
%<prn%>%<pers%>%<p3%>%<m%>%<sg%>%<acc%>: NounAcc ;
%<prn%>%<pers%>%<p3%>%<m%>%<sg%>%<ins%>: NounIns ;
%<prn%>%<pers%>%<p3%>%<m%>%<sg%>%<soc%>: NounSoc ;
%<prn%>%<pers%>%<p3%>%<m%>%<sg%>%<dat%>: NounDat ;
%<prn%>%<pers%>%<p3%>%<m%>%<sg%>%<gen%>: NounGen ;
%<prn%>%<pers%>%<p3%>%<m%>%<sg%>%<loc%>: NounLoc ;

LEXICON PronPersAvan

%<prn%>%<pers%>%<p3%>%<m%>%<sg%>: # ;
%<prn%>%<pers%>%<p3%>%<m%>%<sg%>%<nom%>: # ;
%<prn%>%<pers%>%<p3%>%<m%>%<sg%>%<acc%>: NounAcc ;
%<prn%>%<pers%>%<p3%>%<m%>%<sg%>%<ins%>: NounIns ;
%<prn%>%<pers%>%<p3%>%<m%>%<sg%>%<soc%>: NounSoc ;
%<prn%>%<pers%>%<p3%>%<m%>%<sg%>%<dat%>: NounDat ;
%<prn%>%<pers%>%<p3%>%<m%>%<sg%>%<gen%>: NounGen ;
%<prn%>%<pers%>%<p3%>%<m%>%<sg%>%<loc%>: NounLoc ;

LEXICON PronPersAval

%<prn%>%<pers%>%<p3%>%<f%>%<sg%>: # ;
%<prn%>%<pers%>%<p3%>%<f%>%<sg%>%<nom%>: # ;
%<prn%>%<pers%>%<p3%>%<f%>%<sg%>%<acc%>: NounAcc ;
%<prn%>%<pers%>%<p3%>%<f%>%<sg%>%<ins%>: NounIns ;
%<prn%>%<pers%>%<p3%>%<f%>%<sg%>%<soc%>: NounSoc ;
%<prn%>%<pers%>%<p3%>%<f%>%<sg%>%<dat%>: NounDat ;
%<prn%>%<pers%>%<p3%>%<f%>%<sg%>%<gen%>: NounGen ;
%<prn%>%<pers%>%<p3%>%<f%>%<sg%>%<loc%>: NounLoc ;

LEXICON PronPersAvar

%<prn%>%<pers%>%<p3%>%<mf%>%<sg%>: # ;
%<prn%>%<pers%>%<p3%>%<mf%>%<sg%>%<nom%>: # ;
%<prn%>%<pers%>%<p3%>%<mf%>%<sg%>%<acc%>: NounAcc ;
%<prn%>%<pers%>%<p3%>%<mf%>%<sg%>%<ins%>: NounIns ;
%<prn%>%<pers%>%<p3%>%<mf%>%<sg%>%<soc%>: NounSoc ;
%<prn%>%<pers%>%<p3%>%<mf%>%<sg%>%<dat%>: NounDat ;
%<prn%>%<pers%>%<p3%>%<mf%>%<sg%>%<gen%>: NounGen ;
%<prn%>%<pers%>%<p3%>%<mf%>%<sg%>%<loc%>: NounLoc ;

LEXICON PronPersAvarkal

%<prn%>%<pers%>%<p3%>%<mf%>%<pl%>: # ;
%<prn%>%<pers%>%<p3%>%<mf%>%<pl%>%<nom%>: # ;
%<prn%>%<pers%>%<p3%>%<mf%>%<pl%>%<acc%>: NounAcc ;
%<prn%>%<pers%>%<p3%>%<mf%>%<pl%>%<ins%>: NounIns ;
%<prn%>%<pers%>%<p3%>%<mf%>%<pl%>%<soc%>: NounSoc ;
%<prn%>%<pers%>%<p3%>%<mf%>%<pl%>%<dat%>: NounDat ;
%<prn%>%<pers%>%<p3%>%<mf%>%<pl%>%<gen%>: NounGen ;
%<prn%>%<pers%>%<p3%>%<mf%>%<pl%>%<loc%>: NounLoc ;

LEXICON PronDemAthu

%<prn%>%<dem%>%<mf%>%<sg%>: # ; 

LEXICON PronPersNeengal

%<prn%>%<pers%>%<p2%>%<mf%>%<pl%>%<nom%>: # ;

LEXICON DetIndSg
%<det%>%<ind%>%<sg%>: # ;

LEXICON NounStems
அம்மா Noun ;  ! "amma" ! "mother"
அறைகலன் Noun ;  ! "araikalan" ! "furniture"
ஆடலரங்கு Noun ;  ! "aatalarangu" ! "theater"
உட்கூரை Noun ;  ! "utkoorai" ! "ceiling"
உள்ளாடை Noun ;  ! "ullaatai" ! "underwear"
கடல் Noun ;  ! "kadal" ! "sea"
கடிதம் Noun ;  ! "kaditham" ! "letter"
கணக்கு Noun ;  ! "kanakku" ! "math"
கத்தி Noun ;  ! "kaththi" ! "knife"
கல் Noun ;  ! "kal" ! "stone"
கவைமுள் Noun ;  ! "kavaimul" ! "fork"
கழுவான் Noun ;  ! "kazhuvaan" ! "shampoo"
காடு Noun ; ! "kaadu"  ! "forest"
கால்சட்டை Noun ;  ! "kaalsattai" ! "pants"
காலணி Noun ;  ! "kaalani" ! "shoes"
கிண்ணம் Noun ;  ! "kinnam" ! "cup"
குடை Noun ;  ! "kudai" ! "umbrella"
குளியலறை Noun ;  ! "kuliyalarai" ! "bathroom"
கூரை Noun ;  ! "koorai" ! "roof"
சமயலறை Noun ;  ! "samayalarai" ! "kitchen"
சரித்திரம் Noun ;  ! "sariththiram" ! "history"
சித்தப்பா Noun ;  ! "sitthappa" ! "uncle"
சிறியசட்டை Noun ;  ! "siriyasattai" ! "jacket"
தட்டு Noun ;  ! "thattu" ! "plate"
தாத்தா Noun ;  ! "thaaththaa" ! "grandfather"
தீவு Noun ;  ! "theevu" ! "island"
தொலைபேசி Noun ;  ! "tholaipesi" ! "telephone"
நாடு Noun ;  ! "naadu" ! "country"
படுக்கை Noun ;  ! "padukkai" ! "bed"
பாட்டி Noun ;  ! "paatti" ! "grandmother"
பெண் Noun ;  ! "pen" ! "girl"
பேனா Noun ;  ! "penaa" ! "pen"
மரம் Noun ; ! "maram"  ! "tree"
மனைவி Noun ;  ! "manaivi" ! "wife"
மேற்சட்டை Noun ;  ! "mersattai" ! "coat"
மை Noun ;  ! "mai" ! "ink"
வரைபடம் Noun ;  ! "varaipadam" ! "map"
விளையாட்டு Noun ;  ! "vilaiyaattu" ! "game"
LEXICON Postpositions
அடுத்து Post ;  ! "aduththu" ! "next"
அதிகமாய் Post ;  ! "athikamaai" ! "over"
அப்பால் Post ;  ! "appaal" ! "beyond"
அப்பொழுதிலிருந்து Post ;  ! "appozhuthilirundhu" ! "since"
அருகில் Post ;  ! "arukil" ! "at, by, close to, near to, near"
அருகே Post ;  ! "aruke" ! "in"
ஆகையால் Post ;  ! "aakaiyaal" ! "since"
ஆயினும் Post ;  ! "aayinum" ! "despite"
ஆனால் Post ;  ! "aanaal" ! "but"
இடத்தில் Post ;  ! "idaththil" ! "at"
இடையில் Post ;  ! "idaiyil" ! "among"
இடையே Post ;  ! "idaiye" ! "between"
இணங்க Post ;  ! "inanga" ! "according to"
இருந்தபோதிலும் Post ;  ! "irunthapothilum" ! "in spite of"
இருந்து Post ;  ! "irundhu" ! "from"
இல்லாமல் Post ;  ! "illaamal" ! "without"
உட்பக்கம் Post ;  ! "utpakkam" ! "inside"
உடன் Post ;  ! "udan" ! "with"
உள்நோக்கி Post ;  ! "ulnokki" ! "into"
உள்ளே Post ;  ! "ulle" ! "in, inside of, inside, within, nto"
எதிரே Post ;  ! "yethire" ! "before"
ஏனென்றால் Post ;  ! "yenenraal" ! "for"
காரணமாக Post ;  ! "kaaranamaaga" ! "because of, due to, for"
குறித்து Post ;  ! "kuriththu" ! "about, as far as, for"
குறுக்கே Post ;  ! "kurukke" ! "through"
சார்பாய் Post ;  ! "saarpaai" ! "on behalf of"
தவிர Post ;  ! "thavira" ! "except for, "except"
நாடி Post ;  ! "naadi" ! "toward"
பக்கத்தில் Post ;  ! "pakkaththil" ! "close to"
பதிலாக Post ;  ! "pathilaaga" ! "instead of"
பின்னால் Post ;  ! "pinnaal" ! "behind"
போலில்லாத Post ;  ! "polillaadha" ! "unlike"
முன்பாக Post ;  ! "munpaaga" ! "before, prior to, in front of"
மேலும் Post ;  ! "melum" ! "as well as, in addition to, above, on, over, up"
வரையிலும் Post ;  ! "varaiyilum" ! "until"
விட Post ;  ! "vida" ! "than"
வெளியே Post ;  ! "veliye" ! "out, outside of, outside"
LEXICON Adjectives
அழுக்கான Adj ;  ! "azhukkaana" ! "dirty"
ஆழமான Adj ;  ! "aazhamaana" ! "deep"
இளமையான Adj ;  ! "ilamaiyaana" ! "young"
ஈரமான Adj ;  ! "eeramaana" ! "wet"
உயரமான Adj ;  ! "uyaramaana" ! "tall"
ஊதா Adj ;  ! "oothaa" ! "purple"
ஏராளமான Adj ;  ! "yeraalamaana" ! "many"
ஓரிடத்திற்குரிய Adj ;  ! "oritaththirkuriya" ! "local"
கடினமான Adj ;  ! "kadinamaana" ! "difficult, hard"
கருமையான Adj ;  ! "karumaiyaana" ! "dark"
காய்ந்த Adj ;  ! "kaaindha" ! "dry"
காரமான Adj ;  ! "kaaramaana" ! "spicy"
கிராக்கியான Adj ;  ! "kiraakkiyaana" ! "expensive"
குறுகலான Adj ;  ! "kurukalaana" ! "narrow"
கெட்டியான Adj ;  ! "kettiyaana" ! "hard"
சக்தியுள்ள Adj ;  ! "sakthiyulla" ! "powerful"
சதுரமான Adj ;  ! "sathuramaana" ! "square"
சாம்பல் Adj ;  ! "saambal" ! "gray"
சில Adj ;  ! "sila" ! "a few"
சிறிய Adj ;  ! "siriya" ! "small"
செம்மஞ்சள் Adj ;  ! "semmanjal" ! "orange"
தவறான Adj ;  ! "thavaraana" ! "wrong"
நிறைந்த Adj ;  ! "niraindha" ! "full"
நீளமான Adj ;  ! "neelamaana" ! "long"
பகுதி Adj ;  ! "pakuthi" ! "part"
பழுப்பு Adj ;  ! "pazhuppu" ! "brown"
புதிய Adj ;  ! "puthiya" ! "new"
பெரிய Adj ;  ! "periya" ! "big"
மலிவான Adj ;  ! "malivaana" ! "inexpensive"
மிகுந்த Adj ;  ! "mikundha" ! "much"
முக்கோணமான Adj ;  ! "mukkonamaana" ! "triangular"
மெதுவான Adj ;  ! "methuvaana" ! "slow"
வட்டமான Adj ;  ! "vattamaana" ! "circular"
வலுக்குறைந்த Adj ;  ! "valukkuraindha" ! "weak"
வெள்ளை Adj ;  ! "vellai" ! "white"
வேகமான Adj ;  ! "vekamaana" ! "fast"
